【裁判字號】    98,交聲,444
【裁判日期】    980422
【裁判案由】    聲明異議
【裁判全文】
臺灣彰化地方法院刑事裁定             98年度交聲字第444號
原處分機關    交通部公路總局台中區監理所彰化監理站
異議人即
受處分人      甲○○
上列異議人因違反道路交通管理處罰條例案件，對於交通部公路
總局臺中區監理所彰化監理站民國98年3月12日所為之裁決書（
彰監四字第裁64－BB0000000號）聲明異議，本院裁定如下：
    主  文
異議駁回。
    理  由
一、原處分意旨略以：異議人即受處分人甲○○於民國97年12月
    27日18時14分許，駕駛車牌號碼5260－NT號自用小客車，在
    高雄市○○○○○路口有「駕車闖紅燈」違規，爰依道路交
    通管理處罰條例第53條第1項及第63條第1項規定，裁處罰鍰
    新臺幣（下同）2,700元，並記違規點數3點。
二、聲明異議意旨略以：異議人於97年12月27日駕駛自小客車，
    自高雄市○○路東行欲左轉七賢，故行駛於內線，前車為一
    遊車，其疑似因路況不熟，行駛忽快忽慢，接七賢公園路口
    時，公園路號誌為綠燈，然前方遊覽車於通過止線前突然減
    速（但未止），因此異議人之車與遊覽車距離拉近，其又加
    速左轉，異議人尾其左轉行駛，但在通過停止線前，路口前
    方號誌都被遊覽車車身阻擋，後方號誌也不在駕駛視線中，
    故無法得知通過停止線時號誌已轉為紅燈，方通過感應線圈
    ，啟動相機測照，構成違規情況，按違反道路交通管理事件
    統一裁罰基準及處理細則第12條第1項第9款規定「駕駛汽車
    隨行於大型車輛方，因視線受阻，致無法即時依標誌、標線
    、號誌之指示行駛」，明確符合異議人當時情況，故異議人
    所受裁罰不當，應免予舉發，為此請求撤銷原處分等語。
三、經查，本件異議人於前揭時、地，駕駛車牌號碼5260－NT號
    自用小客車，有闖紅燈之違規行為，經依採證照片逕行舉發
    之事實，有卷附高雄市政府警察局舉發違反道路交通管理事
    件通知單及違規照片2張在卷可稽，且為異議人所不爭執。
    異議人雖辯稱其因受前方遊覽車所阻而無法看見號誌云云，
    然其既稱「接近七賢公園路口時，公園路號誌為綠燈」，可
    認其當時與前方遊覽車保持之距離，不致有視線受阻情形；
    而由所附違規照片顯示，異議人駕駛之汽車，與前方之遊覽
    車，亦有相當之距離，並不足認定有異議人所稱視線受阻情
    事，故異議人所稱其視線受阻乙情，已難採信。又縱認屬實
    ，惟按違反道路交通管理事件統一裁罰基準及處理細則第12
    條第1項第9款規定，行為人有「駕駛汽車隨行於大型車輛後
    方，因視線受阻，致無法即時依標誌、標線、號誌之指示行
    駛」情形，而未嚴重危害交通安全、秩序或發生交通事故，
    且情節輕微，以不舉發為適當者，交通勤務警察或依法令執
    行交通稽查任務人員固得對其施以勸導，免予舉發。然此係
    賦予交通勤務警察或依法令執行交通稽查任務人員裁量權，
    非謂一有上開情形即不得舉發。查依卷附高雄市政府警察局
    交通大隊98年3月6日高市警交三字第0980005210號函所載「
    經查旨揭車輛於紅燈亮啟2.6及4.1秒後未予停等，猶通過感
    應線捲啟動相機執行測照，並行駛通過行人穿越道，違規事
    證屬實，依法舉發殆無義。」，參以上開違規照片所示路
    況為交通繁忙之交岔路口，有其他車輛、機車、踏車及行人
    ，則異議人於視線受阻時，既可減速或暫停確認號誌，以避
    免撞及正在穿越行穿越道之行人或已依綠燈號誌行進之其他
    車輛，則異議人捨此不為，甘冒發生車禍之危險，在號誌不
    明情形下，仍然繼續行駛，而闖越紅燈，顯係嚴重危害交通
    安全、秩序，應屬於情節重大之違規行為，故本件高雄市政
    府警察局對異議人闖紅燈之違規行為予以舉發，自屬依法行
    政之行為，並無不當，異議人上開抗辯，要無可採。從而，
    原處分機關依道路交通管理處罰條例依道路交通管理處罰條
    例第53條第1項、第63條第1項第3款規定，裁處罰鍰2,700元
    ，並記違規點數3點，於法並無不合，異議人之聲明異議，
    為無理由，應予駁回。
四、依道路交通管理處罰條例第87條第2項，道路交通案件處理
    辦法第19條，裁定如主文。
中    華    民    國    98    年    4     月    22    日
                  交通法庭     法   官  羅秀緞
以上正本證明與原本無異。
如不服本裁定，應於裁定送達後五日內向本院提出抗告狀 (須附
繕本 )。
中    華    民    國    98    年    4     月    22    日
                                書記官  林明俊


司法院資訊處製作；財團法人民間司法改革基金會備份。
